# 商业银行信贷资产证券化的相关财务处理

提问人：欧阳云 时间：2014-01-06 09:18:58
2013 年计学撮量已购买到，真不错，不过还想请教陈版主，有关银行信贷资产证券化（ABS按照继续涉入所转移金融资产的程度确认金融资产、负债）的相关账务处理我在本学中没有看到有，能不能提供一些这方面的资料，万分感谢！！！

回答人：chenyiwei
目前这类业务正在逐步增加，希望能够通过处理技术咨询事项累积一些比较有代表性的实务案例之后，在后续版本中予以增补。 谢谢关注！